

COLEGIO DE ECONOMISTA DE JUNÍN – N° 778

HOJA DE VIDA



SUSAN AMY ALIAGA VILCHEZ

Av. Colombia N° 245 – Pueblo Libre <u>amy16.av@gmail.com</u> Telf: 985851760 Lima - Perú

Economista con CEJ N° 778, con ocho (08) años de experiencia en Gestión Pública en entidades del Gobierno Nacional, Regional y Local con especialidad en el Sistema Nacional de Programación Multianual Gestión de Inversiones – INVIERTE.PE, Planeamiento Estratégico del Sector Público, Presupuesto Público y Contrataciones del Estado, adicionalmente cuento con experiencia de seguimiento a inversiones en el marco de gestión de endeudamiento externo y obras por impuesto, lo cual me brinda expertiz para la formulación, evaluación y seguimiento de inversiones.

Cuento con la Diplomatura de Estudio Internacional Empresarial en Gestión Profesional de Proyectos XV 2022 en la CENTRUM PUCP Escuela para los Buenos Negocios, para mi formación como Jefe de Proyectos.

ESTUDIOS

2005-2010 Estudios de Educación Superior

Universidad Nacional del Centro del Perú – Facultad de Economía

02/01/2014 Grado de Bachiller

Universidad Nacional del Centro del Perú

14/08/2014 Título de Economista

Universidad Nacional del Centro del Perú

2018-2020 Estudios de Postgrado (Mención en Gobierno y Políticas Públicas)

Pontificia Universidad Católica del Perú - Egresada

2021-2021 Programa de Especialización en Programación Multianual y Formulación de

Proyecto e Inversiones Públicas – INVIERTE.PE

Universidad del Pacífico

2022-2022 Programa de Especialización en Planeamiento Estratégico del Sector Público

Universidad del Pacifico

2022-2023 Diplomatura de Estudio Internacional Empresarial en Gestión Profesional

de Proyectos XV 2022 – en el marco del PMBOK CENTRUM PUCP Escuela para los Buenos Negocios





EXPERIENCIA LABORAL

Empleador : Seguro Social de Salud - ESSALUD

Cargo : ESPECIALISTA EN PLANIFICACION DE INVERSIONES

Período de Trabajo : 03 de enero al 31 de octubre del 2024

Empleador: Instituto Nacional de Enfermedades Neoplásicas

Cargo : COORDINADORA DEL ESTUDIO DE PREINVERSIÓN A NIVEL DE

PERFIL DEL PROYECTO DE INVERSIÓN PÚBLICA: "Mejoramiento y Ampliación de la Capacidad Resolutiva para el Tratamiento Oncológico Integral de Pacientes Pediátricos y Adolescentes en

el Instituto Nacional de Enfermedades Neoplásicas"

Período de Trabajo : 06 de noviembre al 31 de diciembre del 2023

Empleador : PROGRAMA NACIONAL DE INVERSIONES EN SALUD
Cargo : JEFA DE LA UNIDAD DE ESTUDIOS DEFINITIVOS

Período de Trabajo : 20 de julio del 2023 al 10 de octubre del 2023

Empleador : SUPERINTENCIA NACIONAL DE MIGRACIONES
Cargo : COORDINADORA DE INVERSIONES DE LA UNIDAD

EJECUTORA DE INVERSIONES

Período de Trabajo : 01 de febrero del 2023 al 29 de mayo del 2023

Empleador : SISTEMA METROPOLITANO DE LA SOLIDARIDAD - SISOL

Cargo : JEFA DE LA UNIDAD DE INFRAESTRUCTURA
Período de Trabajo : 09 de setiembre del 2022 al 17 de enero del 2023

Empleado : INSTITUTO PERUANO DEL DEPORTE - IPD

Cargo : RESPONSABLE DE LA FORMULACIÓN Y REGISTRO

DERIVADOS DE LA INTERVENCIÓN EN LOS ESTADIOS: ESTADIO NACIONAL (LIMA), ESTADIO MIGUEL GRAU (PIURA), ESTADIO MIGUEL GRAU (CALLAO), ESTADIO ELIAS AGUIRRE (CHICLAYO), ESTADIO JORGE BASADRE (TACNA) PARA LA REALIZACIÓN DE LA COPA MUNDIAL DE FÚTBOL SUB-17-PERÚ 2023 PARA LA UNIDAD DE

ESTUDIOS Y PROYECTOS

Período de Trabajo: 10 de agosto del 2022 al 08 de setiembre del 2022

Empleador : PROYECTO ESPECIAL LEGADO JUEGOS

PANAMERICANOSY PARAPANAMERICANOS

Cargo : ESPECIALISTA EN INVERSIÓN PÚBLICA PARA EL

DESARROLLO DE ESTRATEGIAS, PROCESOS Y HERRAMIENTAS PARA LA EJECUCIÓN DE PROYECTOS BAJO EL MECANISMO DE ACUERDO DE GOBIERNO A

GOBIERNO

Período de Trabajo : 13 de mayo del 2022 al 05 de agosto del 2022





COLEGIO DE ECONOMISTA DE JUNÍN – N° 778

HOJA DE VIDA

Empleador : MINISTERIO DE SALUD

Cargo : COORDINADORA DE SECTORISTAS/NORMATIVIDAD

DE INVERSIONES NACIONAL

Período de Trabajo : 13 de abril del 2021 al 30 de abril del 2022

Empleador : MINISTERIO DE SALUD

Cargo : ESPECIALISTA EN INVERSION PUBLICA
Período de Trabajo : 18 de junio del 2018 al 09 de abril de 2021

Empleador : GOBIERNO REGIONAL DE PASCO

Cargo : SUB - GERENTE DE ESTUDIOS DE PRE INVERSION

Período de Trabajo : 12 de abril del 2017 al 11 de mayo de 2018

Empleador : GOBIERNO REGIONAL DE PASCO

Cargo : SUB - GERENTE DE PROGRAMACION E INVERSIONES

Período de Trabajo : 20 de noviembre de 2015 al 12 de abril 2017

Empleador : MUNICIPALIDAD DISTRITAL DE MOROCOCHA

Cargo : RESPONSABLE DE LA OFICINA D<mark>E PRO</mark>GRAMACIÓN

EINVERSIONES

Período de Trabajo : 03 de agosto al 30 de setiembre de 2015

Empleador : MUNICIPALIDAD PROVINCIAL DE CHUPACA

Cargo : RESPONSABLE DE LA OFICINA DE PROGRAMACION

EINVERSIONES

Período de Trabajo : 01 de febrero del 2014 hasta el 31 de mayo del 2015

Empleador : GOBIERNO REGIONAL DE HUANCAVELICA-SUB

-GERENCIA REGIONAL DE TAYACAJA

Cargo : FORMULADORA DE PROYECTOS DE INVERSION

Período de Trabajo : 01 de marzo del 2013 hasta el 31 de diciembre del 2013

Empleador : GOBIERNO REGIONAL DE HUANCAVELICA

GERENCIA REGIONAL DE INFRAESTRUCTURA

Cargo : FORMULADORA Y EVALUADORA DE PROYECTOS

DEINVERSION PÚBLICA

Período de Trabajo : 01 de octubre del 2011 hasta el 31 de marzo del 2012



CURSOS Y CAPACITACIONES

Curso: "SISTEMA NACIONAL DE PROGRAMACIÓN MULTIANUAL Y GESTIÓN DEINVERSIONES – INVIERTE.PE"

Instituto de Capacitación Tecnológica Profesional del Perú – ICTEP PERÚ. Huánuco, febrero 2017.

Curso: "ELABORACIÓN DE PERFILES Y EXPEDIENTES TÉCNICOS DE PROYECTOS DEINVERSIÓN PÚBLICA"

Instituto de Capacitación Tecnológica Profesional del Perú – ICTEP PERÚ. Huánuco, junio 2017.

Diplomado: "ALTA ESPECIALIZACIÓN EN CONTRATACIONES CON EL ESTADO"

Universidad Nacional Daniel Alcides Carrión – Facultad de Derecho y Ciencias Políticas. Pasco, diciembre del 2017.

Curso: "SISTEMA NACIONAL DE PROGRAMACIÓN MULTIANUAL Y GESTIÓN DEINVERSIONES – INVIERTE.PE"

Instituto de Capacitación Tecnológica Profesional del Perú – ICTEP PERÚ. Huánuco, febrero 2017.

Diplomado: "ALTA ESPECIALIZACIÓN: GERENCIA PUBLICA"

Colegio de Ingenieros del Perú, Lima, diciembre del 2018.

Curso: "PLANIFICACIÓN Y ARTICULACIÓN ESTRATEGICA Y OPERATIVA"

Institut Barcelona d'Estudis Internacionals (IBEI), Barcelona, España, Mayo del 2019.

Curso: "LIDERAZGO Y GESTION PUBLICA"

Institut Barcelona d'Estudis Internacionals (IBEI), Barcelona, España, mayo del 2019.

Curso: "PLANEAMIENTO Y PRESUPUESTO EN EL MARCO DE LA GESTION POR RESULTADOS EN LA ADMINISTRACION PUBLICA"

Instituto de Capacitación Tecnológica Profesional del Perú – ICTEP PERÚ. Huánuco, marzo 2020.

Curso: "ACTUALIZACION PROFESIONAL DEL SISTEMA NACIONAL DE PROGRAMACIÓN MULTIANUAL Y GESTIÓN DE INVERSIONES – INVIERTE.PE"

Instituto de Capacitación Tecnológica Profesional del Perú – ICTEP PERÚ. Huánuco, octubre 2020.

Curso: "LEY DE CONTRATACIONES DEL ESTADO Y SUS MODIFICACIONES"

Instituto de Capacitación Tecnológica Profesional del Perú – ICTEP PERÚ. Huánuco, noviembre 2020.

Curso: "ACTUALIZACION PROFESIONAL DE GESTION PUBLICA"

Instituto de Capacitación Tecnológica Profesional del Perú – ICTEP PERÚ. Huánuco, diciembre 2020.

Diplomado: "MODIFICACIÓN DEL REGLAMENTO DE LA LEY DE CONTRACIONES DEL ESTADOD.S. 162-2021-EF"

Universidad Nacional Daniel Alcides Carrión – Facultad de Derecho y Ciencias Políticas. Pasco, diciembre del 2017.





COLEGIO DE ECONOMISTA DE JUNÍN – N° 778 HOJA DE VIDA

Curso: "ESPECIALIZACIÓN EN SISTEMA NACIONAL DE PRESUPUESTO PÚBLICO"

Escuela Nacional de Políticas Públicas, Lima, mayo 2021.

Curso: "PLANIFICACION ESTRATEGICA EN EL SECTOR PUBLICO-CPESP3"

GFP Subnacional – Fortaleciendo la Gestión de Finanzas Públicas – Programa de la Cooperación Suiza -SECO, Lima agosto 2021.

Curso: "NUEVAS HERRAMIENTAS DE GESTIÓN DE LA INVERSIÓN PÚBLICA"

Universidad del Pacifico – Escuela de Gestión Pública, Lima setiembre 2021

Curso: "GESTION DE PROYECTOS DE INVERSION PUBLICA MEDIANTE LA MODALIDAD DE OBRAS POR IMPUESTO"

Escuela Nacional de Administración Pública – Autoridad Nacional de Servicio Civil, Lima diciembre 2021.

Curso: "GESTION POR PROCESOS – GPP1"

GFP Subnacional – Fortaleciendo la Gestión de Finanzas Públicas – Programa de la Cooperación Suiza -SECO, Lima setiembre 2022.

Curso: "PROGRAMA DE AUTOFORMACION EN GESTION DEL FINANCIAMIENTO PARA LA COBERTURA UNIVERSAL DE SALUD"

GFP Subnacional – Fortaleciendo la Gestión de Finanzas Públicas – Programa de la Cooperación Suiza -SECO, Lima setiembre 2022.

Curso: "GERENCIA EN LA ADMINISTRACIÓN PÚBLICA"

Instituto de Capacitación Tecnológica Profesional del Perú – ICTEP PERÚ. H<mark>uán</mark>uco<mark>, octubre</mark> 2022.

Curso: "RÉGIMEN DISCIPLINARIO Y PROCEDIMIENTO SANCIONADOR DE LA LEY 30057 YGESTIÓN DE DENUNCIAS POR ACTOS DE CORRUPCIÓN"

Instituto Peruano de Asesoría y Capacitación, diciembre 2022

Curso: "GESTIÓN PÚBLICA"

Instituto de Capacitación Tecnológica Profesional del Perú – ICTEP PERÚ. Huánuco, enero 2023.

Curso: "GESTIÓN Y EVALUACIÓN DE PROYECTOS"

Instituto de Capacitación Tecnológica Profesional del Perú – ICTEP PERÚ. Huánuco, febrero 2023.

